臺灣高等法院刑事判決
110年度上訴字第960號
上  訴  人  
即  被  告  梁雅雯



選任辯護人  吳亞澂律師
上列上訴人即被告因詐欺等案件，不服臺灣新北地方法院109年
度訴字第353號，中華民國109年12月17日第一審判決（起訴案號
：臺灣新北地方檢察署109年度偵緝字第266號），提起上訴，本
院判決如下：
    主  文
原判決撤銷。
梁雅雯犯三人以上共同詐欺取財罪，處有期徒刑壹年貳月；又犯
三人以上共同詐欺取財罪，處有期徒刑壹年壹月。應執行有期徒
刑壹年陸月。
    犯罪事實
一、梁雅雯知悉近年來以虛設、借用或買賣人頭帳戶之方式，供
    詐欺者作為詐欺他人交付財物等不法用途之情事多有所聞，
    而金融機構帳戶係個人理財之重要工具，關係個人財產、信
    用之表徵，應可預見將金融機構存摺、提款卡及密碼等資料
    提供予他人，可能供詐欺者所用，便利詐欺者得多次詐騙不
    特定民眾將款項匯入該人頭帳戶，再將該犯罪所得轉出，製
    造金流斷點，達到隱匿詐欺所得去向之結果，以逃避檢警之
    追緝，竟僅因缺錢花用，即不違背其本意，基於三人以上共
    同詐欺取財及洗錢之不確定故意，與通訊軟體LINE暱稱「AC
    C江」、「Acc江」助理及「張專員」等姓名、年籍均不詳之
    詐欺集團成年成員，共同意圖為自己不法之所有，基於三人
    以上共同詐欺取財及洗錢之犯意聯絡，於民國107年8月22日
    由梁雅雯以LINE傳送其申辦之永豐銀行帳號000-0000000000
    0000號帳戶（下稱永豐銀行帳戶）及新光銀行帳號000-0000
    000000000號帳戶（下稱新光銀行帳戶）等帳戶封面翻拍照
    片，提供予「ACC江」，並以通訊軟體LINE作為與「ACC江」
    之聯絡工具，而依「ACC江」之指示，分別為下列行為：
　㈠於107年8月31日9時49分許，詐欺集團成員致電羅玉春佯稱：
    伊係羅玉春妹妹，需款孔急云云，致羅玉春陷於錯誤，遂依
    指示匯款新臺幣（下同）45萬6,000元至永豐銀行帳戶。梁
    雅雯再依「Acc江」之指示，於如附表編號1、2所示之時間
    、地點，以持永豐銀行提款卡至自動櫃員機領款及臨櫃領款
    之方式，接續提領如附表編號1、2所示之款項（合計共45萬
    6,000元），並依「Acc江」之指示，旋於新北市樹林區博愛
    一街某麵攤店內，將上揭款項交付「Acc江」助理，而以此
    方式共同詐欺羅玉春，並藉此製造金流之斷點，致無從追查
    上開犯罪所得之去向，而隱匿犯罪所得。
　㈡另於107年8月30日20時許，詐欺集團成員致電林周桃妹佯稱
    ：伊係林周桃妹外甥媳阿信，需款孔急云云，致林周桃妹陷
    於錯誤，遂依指示於翌（31）日11時27分許，匯款10萬元至
    同具上開犯意聯絡之張智勛（業經原審法院判決罪刑在案）
    名下之中華郵政新莊幸福郵局帳號000-00000000000000號帳
    戶（下稱郵局帳戶）；又於107年8月31日10時許，詐欺集團
    成員致電謝仁貴佯稱：伊係謝仁貴孫女阿華，需款孔急云云
    ，致謝仁貴陷於錯誤，遂依指示匯款10萬元至郵局帳戶。嗣
    張智勛即依詐欺集團成員之指示，將林周桃妹及謝仁貴所匯
    之上開款項中之5萬元，轉匯至新光銀行帳戶。梁雅雯即依
    「Acc江」之指示，於如附表編號3至5所示之時間、地點，
    以持新光銀行提款卡至自動櫃員機領款之方式，接續提領如
    附表編號3至5所示之款項（合計共5萬元），並依「Acc江」
    之指示，旋於新北市○○區鎮○街00號，將上揭款項交付「Acc
    江」助理，而以此方式共同詐欺林周桃妹或謝仁貴，並藉此
    製造金流之斷點，致無從追查上開犯罪所得之去向，而隱匿
    犯罪所得。
二、案經羅玉春、林周桃妹及謝仁貴訴由新北市政府政府警察局
    樹林分局報請臺灣新北地方檢察署檢察官偵查起訴。
    理  由
壹、證據能力方面
一、按被告以外之人於審判外之言詞或書面陳述，除法律有規定
    者外，不得作為證據，刑事訴訟法第159條第1項固定有明文
    ；惟被告以外之人於審判外之陳述，雖不符同法第159條之1
    至第159條之4之規定，而經當事人於審判程序同意作為證據
    ，法院審酌該言詞陳述或書面陳述作成時之情況，認為適當
    者，亦得為證據，同法第159條之5第1項亦定有明文。經查
    ，本判決所引用之被告以外之人於審判外之陳述，固均屬傳
    聞證據，惟上訴人即被告梁雅雯及其辯護人就前揭審判外陳
    述均表示同意具有證據能力（見本院卷第102、103頁）；而
    檢察官亦表示上開證據均有證據能力（同上卷頁）。本院審
    酌上開證據製作時之情況，尚查無違法不當及證明力明顯過
    低之瑕疵，亦認為以之作為證據應屬適當，爰逕依刑事訴訟
    法第159條之5第1項規定，認前揭證據均例外有證據能力。
二、本判決所引用之其餘文書證據及證物，並無證據證明係公務
    員違背法定程序所取得，亦無顯有不可信之情況，且經本院
    於審理期日合法調查，該等證據自得作為本案裁判之資料。
貳、實體方面
一、認定犯罪事實所憑證據及理由
  ㈠上開犯罪事實，業據被告於本院審理時坦承不諱（見本院卷
    第100至102頁），核與證人張智勛於警詢中供述提供郵局帳
    戶供詐欺集團使用，且自該帳戶轉帳至新光銀行帳戶之情節
    大致相符（見偵卷第99至101頁），並據證人即告訴人羅玉
    春、林周桃妹及謝仁貴於警詢時分別指訴綦詳（見偵卷第21
    至25、117至121、125至129頁），復有永豐銀行帳戶之交易
    明細、開戶資料、新光銀行帳戶之客戶基本資料、107年8至
    9月之交易明細、郵局帳戶之客戶資料、開戶資料、客戶歷
    史交易清單、內政部警政署反詐騙案件諮詢專線紀錄表、桃
    園市政府警察局大園分局新坡派出所受理詐騙帳戶通報警示
    簡便格式表、金融機構聯防機制通報單、告訴人羅玉春提出
    之郵政跨行匯款申請書、被告提款明細、監視器錄影畫面截
    圖、LINE對話內容截圖、「張專員」之LINE個人頁面截圖、
    通話紀錄截圖等件在卷可資佐證補強（見偵卷第35至41、43
    至47、49至53、55至75、93至97、123、131頁）。
　㈡被告所為確屬洗錢之犯行：
　　按洗錢防制法所稱洗錢，指下列行為：一、意圖掩飾或隱匿
    特定犯罪所得來源，或使他人逃避刑事追訴，而移轉或變更
    特定犯罪所得。二、掩飾或隱匿特定犯罪所得之本質、來源
    、去向、所在、所有權、處分權或其他權益者。三、收受、
    持有或使用他人之特定犯罪所得，洗錢防制法第2條定有明
    文。故行為人如有上揭各款所列洗錢行為者，即成立同法第
    14條第1項之洗錢罪。從而，倘詐欺集團向被害人施用詐術
    後，為隱匿其詐欺所得財物之去向，而令被害人將其款項轉
    入該集團所持有、使用之人頭帳戶，並由該集團所屬之車手
    前往提領詐欺所得款項得逞，如能證明該帳戶內之資金係本
    案詐欺之特定犯罪所得，即已該當於洗錢防制法第14條第1
    項之洗錢罪（最高法院108年台上字第1744號判決意旨參照
    ）。本案詐欺集團向告訴人羅玉春、林周桃妹、謝仁貴施用
    詐術後，為隱匿詐欺所得去向，乃誘騙上開告訴人將受騙款
    項匯至渠等所掌控之人頭帳戶即前揭各該帳戶內，並推由被
    告依指示前往提領受騙款項，再轉交詐欺集團成員，業已製
    造金流之斷點，而隱匿該犯罪所得之去向，致無從或難以追
    查犯罪所得。揆諸首揭說明，被告所為自屬洗錢防制法第2
    條第2款所規範之洗錢行為。　　
　㈢依下列說明，被告與「ACC江」、「Acc江」助理、「張專員
    」及張智勛等詐欺集團成員間確有犯意聯絡：
  ⒈按共同實行犯罪行為之人，在共同意思範圍以內，各自分擔
    犯罪行為之一部，彼此協力、相互補充以達其犯罪之目的者
    ，即應對於全部所發生之結果，共同負責，故不以實際參與
    犯罪構成要件行為或參與每一階段之犯罪行為為必要。又共
    同正犯之意思聯絡，原不以數人間直接發生者為限，即有間
    接之聯絡者，亦包括在內（最高法院107年度台上字第4444
    號判決意旨參照）。
  ⒉依前述各項事證，可知本件詐欺集團於詐欺犯行之分工上極
    為精細，分別有實施詐術之機房人員、提領受騙款項之車手
    人員（即如被告、張智勛）、指揮車手之人員（即如「ACC
    江」）、向車手人員收取詐騙所得之收水人員（即如「ACC
    江」助理）等各分層成員，以遂行詐欺犯行而牟取不法所得
    ，集團成員間固未必彼此有所認識或清楚知悉他人所分擔之
    犯罪分工內容，然此一間接聯絡犯罪之態樣，正係具備一定
    規模犯罪所衍生之細密分工模式，參與犯罪者透過相互利用
    彼此之犯罪角色分工，而形成一個共同犯罪之整體以利犯罪
    牟財。職是之故，被告既對參與詐欺集團而遂行本案詐欺犯
    行有所認知，堪認其對集團成員彼此間係透過分工合作、互
    相支援以完成詐欺取財之犯罪行為一節當亦有所預見，則其
    既係以自己共同犯罪之意思，相互支援及分工合作，以達詐
    欺犯罪之目的，自應就所參與犯罪之全部犯罪結果共同負責
    ，而應論以共同正犯，其理至明。至被告縱使未與詐欺集團
    其他成員謀面或直接聯繫，亦未明確知悉集團內其他成員身
    分及所在，彼此互不認識，亦不過係詐欺集團細密分工模式
    下之當然結果，自無礙於被告仍屬共同正犯之認定。　
　㈣綜上所述，足徵被告任意性之自白核與事實相符，自堪採信
    。是以本件事證已臻明確，被告之犯行應堪認定。　　　
二、論罪之說明
  ㈠被告之罪名：
　⒈本案詐欺犯行之參與者，至少有被告、「ACC江」、「Acc江
    」助理、「張專員」、張智勛及詐欺集團機房等成員，已達
    3人以上，是核被告所為如事實欄一㈠、㈡所示犯行，均係犯
    刑法第339條之4第1項第2款之三人以上共同詐欺取財罪（共
    2罪；下稱加重詐欺罪）、洗錢防制法第14條第1項之洗錢罪
    （共2罪）。
　⒉至就事實欄一㈡所示部分，詐欺集團固於107年8月30日及同年
    月31日分別對告訴人林周桃妹及謝仁貴為詐欺犯行，其等係
    先將受騙款項各10萬元匯至張智勛郵局帳戶內，再由張智勛
    將其中5萬元匯至被告新光銀行帳戶內，被告復依指示於如
    附表編號3至5所示時、地將款項領出等情，已如前述，則該
    筆5萬元款項究屬告訴人林周桃妹、謝仁貴何人受騙之款項
    ，抑或兩者兼有之，已然無法分辨，依事證有疑時應從有利
    被告之認定原則，自僅能認定係其中一人受騙之款項，則被
    告將之提領並轉交詐欺集團，當僅構成加重詐欺罪、洗錢罪
    各一罪。　
　㈡共同正犯：　
　　被告與「ACC江」、「Acc江」助理、「張專員」、張智勛（
    僅事實欄一㈡所示部分）及其他詐欺集團成員間，就上揭犯
    行有犯意聯絡及行為分擔，為共同正犯。
　㈢接續犯：
    被告先後多次自永豐銀行、新光銀行帳戶內提領受騙款項之
    行為，顯係基於加重詐欺、洗錢之單一目的而為接續之數行
    為，因侵害之法益同一，且各行為均係在密切接近之時間內
    實施完成，彼此獨立性極為薄弱，依一般社會健全觀念認難
    以強行分開，是在刑法評價上，應視為一加重詐欺、洗錢行
    為之接續施行，而各論以接續犯之包括一罪。　
　㈣想像競合犯：
　　被告所犯加重詐欺罪與洗錢罪，均係為求詐得各該告訴人之
    金錢，犯罪目的單一，亦有局部同一之情形，為想像競合犯
    ，依刑法第55條規定，應各從一重之加重詐欺罪處斷。
　㈤數罪併罰：
　  被告所犯加重詐欺罪2罪間，犯意各別，行為互殊，應予分
    論併罰。　　　
　㈥本件尚無依累犯加重其刑之必要：　
　　依司法院釋字第775號解釋意旨，法院就符合累犯要件之被
    告，仍應以其是否有其特別惡性或對刑罰反應力薄弱等事由
    ，依職權本於合目的性之裁量，妥適審酌被告所犯前後數罪
    間，關於前案之性質（故意或過失）、前案徒刑之執行完畢
    情形（有無入監執行完畢、是否易科罰金或易服社會勞動）
    、再犯之原因、兩罪間之差異（是否同一罪質、重罪或輕罪
    ）、主觀犯意所顯現之惡性及其反社會性等情，綜合判斷各
    別被告有無因加重本刑致生所受刑罰超過其所應負擔罪責之
    情形，裁量是否加重最低本刑。被告前因公共危險案件，經
    原審法院以106年度交簡字第4790號判決判處有期徒刑2月確
    定，並於107年3月26日易科罰金執行完畢，此有本院被告前
    案紀錄表在卷可按。是被告於有期徒刑執行完畢後5年以內
    故意再犯本件有期徒刑以上之罪，固屬累犯，惟衡酌前案與
    本案雖均屬故意犯罪，但兩案之罪質類型、保護法益迥不相
    同，且前案因情節輕微，僅經判處輕度自由刑，復經易科罰
    金，並未入監執行，難認被告刑罰反應力確屬薄弱，兼衡本
    案最低法定本刑為有期徒刑1年，刑罰非輕，依本案各項情
    狀，倘處以法定相當刑度，應即足以有效達成對被告矯治、
    教化及應報之刑罰目的。職是之故，被告所為雖屬累犯，但
    尚無再予加重其刑之必要，否則不無所受刑罰超過其罪責之
    虞，爰裁量不予加重其刑。
　㈦本件無刑法第59條減輕其刑規定之適用：
    按刑法第59條規定之酌量減輕其刑，必須犯罪另有特殊之原
    因與環境，在客觀上足以引起一般同情，認為即使宣告法定
    最低度刑，猶嫌過重者，始有其適用（最高法院105年度台
    上字第2625號判決意旨參照）。被告上訴意旨略以：被告為
    人憨厚，受詐欺集團欺騙而有本件犯行，然僅屬初犯，且對
    本案深感抱歉及遺憾，並願與被害人和解，爰請依刑法第59
    條規定減輕其刑云云。惟衡以近年來詐欺案件頻傳，且趨於
    集團化、組織化，甚至結合網路、電信、通訊科技，每每造
    成廣大民眾受騙，此與傳統犯罪型態有別，若僅論以一般詐
    欺罪責，實無法充分評價行為人之惡性，從而立法者乃因此
    增訂加重詐欺罪之規定，以求對此種特殊詐欺型態行為之惡
    性及對於社會影響、刑法各罪之衡平，而此等犯行刻經檢警
    嚴厲查緝，亦經政府極力宣導及媒體廣為宣導，被告自無不
    知之理，其猶參與本案詐欺集團而共同對各該告訴人行騙，
    惡性已屬非輕，且各該告訴人因此所受金錢損害均非輕微，
    復考量被告正值青壯，尤應依循正軌獲取所得，其與詐欺集
    團共同對各該告訴人詐欺取財之作為，相較於安分守己正當
    工作者，顯無法引起一般人之同情或憫恕。被告既無畏嚴刑
    之峻厲，鋌而走險參與加重詐欺犯行，自應為其行為負責。
    綜觀其情節，誠難認屬輕微，自應嚴厲規範，縱其上開所執
    情詞非虛，亦非特殊之原因或堅強事由，客觀上仍不足以引
    起一般同情，自無依刑法第59條規定減輕其刑之餘地。故被
    告上訴意旨徒執前詞，請求依刑法第59條減輕其刑云云，容
    非足取。　　
三、撤銷改判之理由
  ㈠原審經詳細調查後，以被告犯罪之事證明確，予以論罪科刑
    ，固非無見。惟查，被告於本院審理時已就本案犯行均坦承
    不諱，並與告訴人羅玉春、謝仁貴達成和解，且其中就告訴
    人謝仁貴部分業已實際全數賠償，有本院和解筆錄在卷可按
    （見本院卷第89、90頁），足見其尚知正視己非，犯後彌縫
    態度可取，是以本件量刑基礎已有變更，原審未及審酌，即
    容有未合。
　㈡準此，被告上訴意旨指摘及此，為有理由，原判決已屬無可
    維持，即應由本院予以撤銷，另為適法判決。　　
四、自為科刑及沒收與否之說明
  ㈠科刑部分：
    本院以行為人之責任為基礎，審酌現今詐欺集團之詐騙事件
    層出不窮、手法日益翻新，政府及相關單位無不窮盡心力追
    查、防堵，大眾傳播媒體更屢屢報導民眾因被騙受損，甚至
    畢生積蓄因此化為烏有之相關新聞，被告正值青壯，本應依
    循正軌獲取所得，詎其不思此為，竟基於不確定犯意，與本
    件詐欺集團共同為加重詐欺等犯行，而以前揭手法詐騙金錢
    ，致各該告訴人受有損失，亦紊亂社會秩序，是被告所為自
    應分別受有相當程度之刑事非難；另考量被告於犯後已能坦
    承犯行（此就其洗錢罪部分為減刑事由），並與告訴人羅玉
    春、謝仁貴於本院審理時達成和解，其中謝仁貴部分業已依
    約全數賠償，告訴人羅玉春部分則尚待分期給付，有本院和
    解筆錄在卷可按，足見其於犯後尚知盡力彌補其所造成之損
    害，彌縫態度可取，且被告與詐欺集團之分工，較諸實際策
    畫佈局、分配任務、施用詐術之核心份子而言，僅居於聽從
    指示、代替涉險之次要性角色，兼衡被告犯罪之動機、目的
    、手法、學歷為高中肄業之智識程度、從事按摩業、未婚、
    須扶養母親與弟弟、母親為中度身心障礙、家境貧寒之生活
    狀況（以上見原審卷第174頁、本院卷第141、145頁）暨告
    訴人羅玉春、謝仁貴均表示不再追究之意見等一切情狀，酌
    情改量處如主文欄第2項所示之刑，並定其應執行之刑。　
    　
  ㈡不予宣告沒收之說明：
　  查被告擔任車手所提領之詐欺款項，均已全數交付詐欺集團
    ，其並未取得任何報酬，此據被告於警詢時供明在卷（見偵
    卷第12、13頁），卷內亦無證據足資證明被告就該等詐欺款
    項具有事實上之共同處分權限，或已取得任何報酬，自無從
    對被告併予宣告沒收。
五、緩刑與否之說明
　　按受2年以下有期徒刑、拘役或罰金之宣告，而有下列情形
    之一，認以暫不執行為適當者，得宣告2年以上5年以下之緩
    刑：一、未曾因故意犯罪受有期徒刑以上刑之宣告者。二、
    前因故意犯罪受有期徒刑以上刑之宣告，執行完畢或赦免後
    ，5年以內未曾因故意犯罪受有期徒刑以上刑之宣告者，刑
    法第74條第1項定有明文。被告上訴意旨雖另請求宣告緩刑
    云云。然查，被告前因公共危險案件，經原審法院以106年
    度交簡字第4790號判決判處有期徒刑2月確定，並於107年3
    月26日易科罰金執行完畢，業見前述。是被告前已因故意犯
    罪受有期徒刑以上刑之宣告，且該宣告之刑執行完畢尚未逾
    5年，則其所犯本罪即無刑法第74條第1項所列2款緩刑規定
    之適用餘地，自無從為緩刑之宣告。是以被告上訴請求宣告
    緩刑，於法自無足取。　　
六、另應併予說明部分（即本件尚無構成參與犯罪組織罪之說明
    ）
　　被告主觀上雖可預見本件提款工作係為提領詐欺不法所得，
    而與詐欺集團共同從事加重詐欺等犯行，然觀諸被告與詐欺
    集團成員「ACC江」於LINE之對話內容，其同意從事提供帳
    戶、提領款項之工作後，僅為本案兩次提款犯行，是其從事
    車手工作時間甚短，且衡酌其係因欲辦理貸款，始基於未必
    故意提供本案帳戶並領款，其以LINE聯繫之對象僅有「ACC
    江」，酌以被告於本案發生前，亦無類似之前案，此有本院
    被告前案紀錄表在卷可按，其主觀上得否認知或預見其所參
    與者屬於有持續性、結構性之犯罪組織，仍有疑義。再者，
    所謂「犯罪組織」係指具有持續性或牟利性之有結構性組織
    ；而所謂有結構性組織，乃指非為立即實施犯罪而隨意組成
    之組織，組織犯罪防制條例第2條可供參照。申言之，即使
    認「「ACC江」等人所組成之詐欺集團為上述所稱之犯罪組
    織，然犯罪組織既指非隨意組成之組織，則所謂「參與」犯
    罪組織，自亦指加入該犯罪組織，而成為非隨意組成之組織
    成員而言，故倘僅係因偶發個案而與犯罪組織共同犯罪，而
    非加入該組織成為非隨意組成之組織成員，即難謂屬「參與
    」犯罪組織，其理至為灼然。被告提供其永豐銀行、新光銀
    行帳戶作為人頭帳戶，復又依詐騙集團成員「ACC江」指示
    ，自該等帳戶提領詐騙款項後，交付詐欺集團成員「ACC江
    」助理，固堪認定被告係與該詐欺集團共同為加重詐欺犯行
    ，但該人頭帳戶既為被告名下之帳戶，衡情警方於受理被害
    人報案後，當會據此循線約詢被告而旋即查獲其犯行，被告
    即無再與詐欺集團共同持續犯罪之餘地，可知詐欺集團僅係
    利用被告提供其帳戶之便，一併施以小利誘使被告擔任車手
    提款，推由被告承擔遭警查緝之風險，渠等亦當明知被告旋
    將遭警方查獲，故渠等顯無讓被告加入而成為該詐欺集團成
    員之意，無非僅係因被告提供人頭帳戶，始一時短暫利用被
    告而已，否則若果有讓被告加入而成為詐欺集團「非隨意組
    成之成員」之意，自應係提供非車手名下之人頭帳戶由車手
    提領，蓋如此較無遭警查緝之風險，足徵被告僅係因偶發個
    案而遭詐欺集團利用之人，其客觀上並未加入詐欺集團而成
    為非隨意組成之成員，其雖有與犯罪組織共同犯罪，但並無
    「參與」該犯罪組織可言。職是，以被告客觀之行為而論，
    亦與「參與」犯罪組織有間，益難以參與犯罪組織罪對被告
    相繩，併此敘明。
參、被告經合法傳喚，無正當理由未於審理期日到庭，有本院送
    達證書、在監在押全國紀錄表等件在卷足憑，爰依刑事訴訟
    法第371條之規定，不待其陳述逕行判決。
據上論斷，應依刑事訴訟法第371條、第369條第1項前段、第364
條、第299條第1項前段，洗錢防制法第14條第1項、第2條第2款
，刑法第11條前段、第28條、第339條之4第1項第2款、第55條、
第51條第5款，刑法施行法第1條之1第1項，判決如主文。
本案經檢察官鄭心慈提起公訴，被告提起上訴後，由檢察官羅松
芳到庭執行職務。
中　　華　　民　　國　　110 　年　　5 　　月　　12　　日
　　　　　　　　　刑事第九庭  審判長法　官  潘翠雪
　　　　　　　　　　　　　　　　　  法　官  陳俞婷
　　　　　　　　　　　　　　　　　  法　官  陳信旗
以上正本證明與原本無異。
如不服本判決，應於收受送達後20日內向本院提出上訴書狀，其
未敘述上訴之理由者並得於提起上訴後20日內向本院補提理由書
（均須按他造當事人之人數附繕本）「切勿逕送上級法院」。
                                    書記官  董佳貞
中　　華　　民　　國　　110 　年　　5 　　月　　12　　日

附表     編號 提領時間 提領地點 提領金額 提領帳戶 1 107年8月31日11時45分許 新北市○○區○○路0段000號永豐銀行樹林分行     35萬6,000元（臨櫃領款） 永豐銀行帳戶 （帳號000-00000000000000號） 2  同日11時59分許  10萬元  3 107年8月31日13時21分許 新北市○○區○○街00號         2萬元 （起訴書誤載為20,005元） 新光銀行帳戶 （帳號000-0000000000000號） 4 同日13時22分許  同上    5 同上  1萬元 （起訴書誤載為10,005元）  

附錄本案論罪科刑法條全文：
刑法第339條
    意圖為自己或第三人不法之所有，以詐術使人將本人或第三
    人之物交付者，處五年以下有期徒刑、拘役或科或併科五十
    萬元以下罰金。
    以前項方法得財產上不法之利益或使第三人得之者，亦同。
    前二項之未遂犯罰之。
刑法第339條之4
    犯第三百三十九條詐欺罪而有下列情形之一者，處一年以上
    七年以下有期徒刑，得併科一百萬元以下罰金：
    一、冒用政府機關或公務員名義犯之。
    二、三人以上共同犯之。
    三、以廣播電視、電子通訊、網際網路或其他媒體等傳播工
        具，對公眾散布而犯之。
    前項之未遂犯罰之。
洗錢防制法第2條
    本法所稱洗錢，指下列行為：
    一、意圖掩飾或隱匿特定犯罪所得來源，或使他人逃避刑事
        追訴，而移轉或變更特定犯罪所得。
    二、掩飾或隱匿特定犯罪所得之本質、來源、去向、所在、
        所有權、處分權或其他權益者。
    三、收受、持有或使用他人之特定犯罪所得。
洗錢防制法第14條
    有第二條各款所列洗錢行為者，處七年以下有期徒刑，併科
    新臺幣五百萬元以下罰金。
    前項之未遂犯罰之。
    前二項情形，不得科以超過其特定犯罪所定最重本刑之刑。